ro-RO: Articole sportive > Recreere în aer liber > Vânătoare și tir > Tir cu arcul > Accesorii pentru tir cu arcul: Protecții pentru braț pentru tir cu arcul; Mănuși și protecții pentru degete pentru tir cu arcul; Accesorii pentru poligonul de tir cu arcul; Ținte pentru tir cu arcul; Tolbe
nl: Sportartikelen > Buitenrecreatie > Jagen en schieten > Boogschieten > Boogschieten accessoires: Armbeschermers voor boogschieten; Handschoenen en releases voor boogschieten; Accessoires voor boogschietbanen; Doelwitten voor boogschieten; Pijlkokers
de: Sportartikel > Outdoor-Aktivitäten > Jagen und Schießen > Bogenschießen > Zubehör für Bogenschießen: Armschutz für Bogenschützen; Handschuhe & Auslöser für Bogenschießen; Zubehör für Bogenschießanlagen; Zielscheiben für Bogenschießen; Köcher
fr: Équipements sportifs > Loisirs de plein air > Chasse et tir > Tir à l'arc > Accessoires pour le tir à l’arc: Protège-bras pour le tir à l'arc; Gants et décocheurs de tir à l'arc; Accessoires pour terrain de tir à l’arc; Cibles de tir à l'arc; Carquois
pt-BR: Artigos esportivos > Atividades ao ar livre > Caça e tiro > Tiro com arco > Acessórios para tiro com arco: Escudos de proteção para tiro com arco; Luvas e gatilhos para tiro com arco; Acessórios para tiro com arco; Alvos para tiro com arco; Aljavas
zh-TW: 體育用品 > 室外休閒 > 打獵和射擊 > 射箭 > 射箭配件: 射箭護臂; 射箭手套和撒放器; 射箭場配件; 射箭標靶; 箭筒
hr-HR: Sportska oprema > Rekreacija na otvorenom > Lov i streljaštvo > Streličarstvo > Dodaci za streličarstvo: Štitnici za ruke za streličarstvo; Rukavice i okidači za streličarstvo; Pribor za streličarski poligon; Mete za streličarstvo; Tobolci
fi: Urheilutarvikkeet > Ulkoharrasteet > Metsästys ja ammunta > Jousiammunta > Jousiammuntavälineet: Jousiampujan rannesuojat; Jousiampujan ampumahanskat ja laukaisulaitteet; Jousiammuntaradan tarvikkeet; Jousiammuntamaalitaulut; Nuolikotelot
el: Αθλητικά είδη > Υπαίθριες δραστηριότητες αναψυχής > Κυνήγι & σκοποβολή > Τοξοβολία > Αξεσουάρ τοξοβολίας: Προστατευτικά βραχίονα τοξοβολίας; Γάντια & μηχανισμοί απελευθέρωσης; Αξεσουάρ πεδίων τοξοβολίας; Στόχοι τοξοβολίας; Φαρέτρες
ru: Спортивные товары > Активный отдых на открытом воздухе > Охота и стрельба > Стрельба из лука > Аксессуары для стрельбы из лука: Краги для стрельбы из лука; Перчатки и релизы для стрельбы из лука; Аксессуары для стрельбищ; Мишени для стрельбы из лука; Колчаны
pl: Sprzęt sportowy > Rekreacja na świeżym powietrzu > Myślistwo i strzelectwo > Łucznictwo > Akcesoria łucznicze: Ochraniacze na ramię; Rękawice oraz spusty łucznicze; Akcesoria dla strzelnic łuczniczych; Tarcze łucznicze; Kołczany
ko: 스포츠용품 > 야외 레크레이션 > 사냥/사격 > 양궁 > 양궁 부대용품: 양궁 팔목 보호대; 양궁 장갑/릴리즈; 양궁장 부대용품; 양궁 표적; 화살통
zh-CN: 体育用品 > 户外休闲 > 打猎与射击 > 射箭 > 射箭配件: 射箭护臂; 射箭手套/放箭装置; 射箭靶场配件; 箭靶; 箭囊/箭筒/箭袋
ja: スポーツ用品 > 屋外レクリエーション > 狩猟・射撃 > アーチェリー > アーチェリー関連用品: アーチェリー用アームガード; アーチェリー用グローブ・リリーサー; アーチェリー場関連用品; アーチェリー標的; クイーバー・矢筒
pt-PT: Artigos de desporto > Atividades recreativas no exterior > Caça e tiro > Tiro com arco > Acessórios para tiro com arco: Proteções de braço para tiro com arco; Luvas e sistemas de libertação para tiro com arco; Acessórios de alcance para tiro com arco; Alvos para tiro com arco; Aljavas
it: Articoli sportivi > Ricreazione outdoor > Caccia e tiro a segno > Tiro con l'arco > Accessori per tiro con l'arco: Parabraccio per tiro con l'arco; Guanti e sganci per tiro con l'arco; Accessori per campo di tiro con l'arco; Bersagli tiro con l'arco; Faretre
th: อุปกรณ์กีฬา > สันทนาการกลางแจ้ง > การล่าสัตว์และยิงปืน > การยิงธนู > อุปกรณ์ยิงธนู: ที่ป้องกันแขนสำหรับการยิงธนู; ถุงมือและอุปกรณ์ลั่นไกของการยิงธนู; อุปกรณ์เสริมสำหรับสนามยิงธนู; เป้าของการยิงธนู; ถุงหรือกระบอกลูกธนู
sl-SI: Športna oprema > Rekreacija na prostem > Lov in streljanje > Lokostrelstvo > Dodatki za lokostrelstvo: Ščitniki za roke za lokostrelstvo; Lokostrelske rokavice in sprožilci; Dodatki za lokostrelsko strelišče; Lokostrelske tarče; Tulci za puščice
sk-SK: Športový tovar > Exteriérové rekreakčné športy > Poľovníctvo a streľba > Lukostreľba > Príslušenstvo pre lukostreľbu: Chrániče rúk na lukostreľbu; Lukostrelecké rukavice a stredy lukov; Príslušenstvo pre lukostrelnicu; Lukostrelecké terče; Tulce
hu: Sportszerek > Szabadtéri kikapcsolódás > Vadászat és lövészet > Íjászat > Íjászati kiegészítők: Íjászkarvédők; Íjászkesztyűk és -kioldók; Íjászati távkiegészítők; Íjászati céltáblák; Tegezek
vi: Dụng cụ thể thao > Giải trí ngoài trời > Săn bắn > Bắn cung > Phụ kiện bắn cung: Bao tay bắn cung; Găng tay và cò bắn cung; Phụ kiện sân tập bắn cung; Bia bắn cung; Ống tên
nb: Sportsutstyr > Friluftsliv > Jakt og skyting > Bueskyting > Utstyr til bueskyting: Armbeskyttelse for bueskyting; Hansker og utløsere til bueskytting; Tilbehør til bueskytterbaner; Målskiver til bueskyting; Koggere
en: Sporting Goods > Outdoor Recreation > Hunting & Shooting > Archery > Archery Accessories: Archery Armguards; Archery Gloves & Releases; Archery Range Accessories; Archery Targets; Quivers
es: Equipamiento deportivo > Actividades al aire libre > Caza y tiro > Tiro con arco > Accesorios de tiro con arco: Protector de brazo para tiro con arco; Guantes y disparadores para tiro con arco; Accesorios para campos de tiro con arco; Dianas de tiro con arco; Carcajes
bg-BG: Спортни стоки > Спортни занимания на открито > Лов и стрелба > Стрелба с лък > Аксесоари за стрелба с лък: Краги за стрелба с лък; Ръкавици и пускови механизми за стрелба с лък; Аксесоари за стрелба с лък; Мишени за стрелба с лък; Колчани
sv: Sportartiklar > Utomhusaktiviteter > Jakt och skytte > Bågskytte > Bågskyttetillbehör: Armskydd för bågskytte; Handskar och utlösningsmekanismer för bågskytte; Tillbehör till skytte och skjutbana; Måltavlor för bågskytte; Koger
lt-LT: Sporto prekės > Poilsis lauke > Medžioklė ir šaudymas > Lankininkystė > Priedai lankininkams: Lankininkų rankų apsaugos; Lankininkų pirštinės ir paleidikliai; Lankininkystės šaudyklų aksesuarai; Lankininkystės taikiniai; Strėlinės
cs: Sportovní potřeby > Outdoorové aktivity > Lov a střelba > Lukostřelba > Příslušenství pro lukostřelbu: Chrániče předloktí pro lukostřelbu; Lukostřelecké rukavice a vypouštěče; Lukostřelecké střelnice – příslušenství; Lukostřelecké terče; Toulce
tr: Spor Malzemeleri > Açık Hava Etkinlikleri > Avcılık ve Atıcılık > Okçuluk > Okçuluk Aksesuarları: Okçuluk Kollukları; Okçuluk Eldivenleri ve Tetikleri; Okçuluk Sahası Aksesuarları; Okçuluk Hedefleri; Sadaklar
da: Sportsartikler > Friluftsliv > Jagt og skydning > Bueskydning > Bueskydning – tilbehør: Armbeskyttere til bueskydning; Handsker og releaser til buer; Tilbehør til bueskydningsbane; Bueskydningsskiver; Pilekoggere